Inventaris van de archieven van de Opperhoutvesterij, 1814-1856
Nationaal Archief, Den Haag
- Beleidsadministratie, I.
  - Verbaal van de Opperhoutvester onder verantwoordelijkheid van de Minister van Binnenlandse Zaken, 1842-1850, C
    - Notulen: ingekomen en minuut-uitgaande missiven met dagagenda's, 1842-1850; 880-1389
      - 5 okt. 1843 - 12 okt. 1843, nrs. 4079 - 4197, 989
      - 13 okt. 1843 - 18 okt. 1843, nrs. 4198 - 4260, 990
      - 19 okt. 1843 - 23 okt. 1843, nrs. 4261 - 4306, 991
      - 24 okt. 1843 - 31 okt. 1843, nrs. 4332 - 4404, 992
      - 1 nov. 1843 - 7 noV. 1843, nrs. 4405 - 4497, 993
      - 8 nov. 1843 - 13 nov. 1843, nrs. 4498 - 4587, 994
      - 14 nov. 1843 - 18 nov. 1843, nrs. 4588 - 4683, 995
      - 20 nov. 1843 - 30 nov. 1843, nrs. 4684 - 4799, 996
      - 1 dec. 1843 - 7 dec. 1843, nrs. 4800 - 4861, 997
      - 8 dec. 1843 - 11 dec. 1843, nrs. 4862 - 4962, 998
      - 12 dec. 1843 - 13 dec. 1843, nrs. 4922 - 4963, 999
      - 14 dec. 1843 - 21 dec. 1843, nrs. 4964 - 5062, 1000
      - 22 dec. 1843 - 31 dec. 1843, nrs. 5063 - 5141, 1001
      - 1 jan. 1844 - 4 jan. 1844, nrs. 1 - 40, 1002
      - 5 jan. 1844 - 10 jan. 1844, nrs. 41 - 120, 1003
      - 11 jan. 1844 - 17 jan. 1844, nrs. 121 - 225, 1004
      - 18 jan. 1844 - 24 jan. 1844, nrs. 226 - 307, 1005
      - 25 jan. 1844 - 29 jan. 1844, nrs. 308 - 359, 1006
      - 30 jan. 1844 - 31 jan. 1844, nrs. 360 - 388, 1007
      - 1 febr. 1844 - 6 febr. 1844, nrs. 389 - 467, 1008
      - 7 febr. 1844 - 12 febr. 1844, nrs. 468 - 544, 1009
      - 13 febr. 1844 - 15 febr. 1844, nrs. 545 - 590, 1010
      - 17 febr. 1844 - 22 febr. 1844, nrs. 612 - 683, 1011
      - 23 febr. 1844 - 28 febr. 1844, nrs. 684 - 725, 1012
      - 29 febr. 1844 - 29 febr. 1844, nrs. 726 - 747, 1013
      - 29 febr. 1844 - 29 febr. 1844, nrs. 747, 1014
      - 29 febr. 1844 - 29 febr. 1844, nrs. 747, 1015
      - 1 mrt 1844 - 7 mrt 1844, nrs. 748 - 828, 1016
      - 8 mrt 1844 - 15 mrt 1844, nrs. 829 - 935, 1017
      - 16 mrt 1844 - 25 mrt 1844, nrs. 936 - 994, 1018
      - 26 mrt 1844 - 31 mrt 1844, nrs. 995 - 1048, 1019
      - 1 apr. 1844 - 5 apr. 1844, nrs. 1049 - 1114, 1020
      - 6 apr. 1844 - 10 apr. 1844, nrs. 1115 - 1167, 1021
      - 11 apr. 1844 - 13 apr. 1844, nrs. 1188 - 1242, 1022
      - 15 apr. 1844 - 20 apr. 1844, nrs. 1243 - 1330, 1023
      - 22 apr. 1844 - 30 apr. 1844, nrs. 1331 - 1432, 1024
      - 1 mei 1844 - 7 mei 1844, nrs. 1434 - 1498, 1025
      - 8 mei 1844 - 14 mei 1844, nrs. 1499 - 1605, 1026
      - 15 mei 1844 - 18 mei 1844, nrs. 1607 - 1673, 1027
      - 20 mei 1844 - 23 mei 1844, nrs. 1674 - 1737, 1028
      - 24 mei 1844 - 31 mei 1844, nrs. 1738 - 1821, 1029
      - 1 juni 1844 - 8 juni 1844, nrs. 1822 - 1908, 1030
      - 10 juni 1844 - 13 juni 1844, nrs. 1909 - 1972, 1031
      - 14 juni 1844 - 15 juni 1844, nrs. 1973 - 20.14, 1032
      - 17 juni 1844 - 20 juni 1844, nrs. 2045 - 2130, 1033
      - 21 juni 1844 - 26 juni 1844, nrs. 2131 - 3200, 1034
      - 27 juni 1844 - 30 juni 1844, nrs. 3201 - 3242, 1035
      - 1 juli 1844 - 6 juli 1844, nrs. 3243 - 3351, 1036
      - 8 juli 1844 - 10 juli 1844, nrs. 3352 - 3412, 1037
      - 11 juli 1844 - 17 juli 1844, nrs. 3413 - 3439, 1038
      - 18 juli 1844 - 23 juli 1844, nrs. 3533 - 3609, 1039
      - 24 juli 1844 - 31 juli 1844, nrs. 3610 - 3737, 1040
      - 1 aug. 1844 - 7 aug. 1844, nrs. 3738 - 3846, 1041
      - 8 aug. 1844 - 14 aug. 1844, nrs. 3847 - 3976, 1042
      - 15 aug. 1844 - 16 aug. 1844, nrs. 3977 - 4016, 1043
      - 17 aug. 1844 - 20 aug. 1844, nrs. 4017 - 4085, 1044
      - 21 aug. 1844 - 26 aug. 1844, nrs. 4086 - 4147, 1045
      - 26 aug. 1844 - 27 aug. 1844, nrs. 4148 - 4194, 1046
      - 28 aug. 1844 - 31 aug. 1844, nrs. 4195 - 4286, 1047
      - 2 sept. 1844 - 6 sept. 1844, nrs. 4287 - 4390, 1048
      - 7 sept. 1844 - 10 sept. 1844, nrs. 4391 - 4480, 1049
      - 11 sept. 1844 - 15 sept. 1844, nrs. 4481 - 4595, 1050
      - 16 sept. 1844 - 18 sept. 1844, nrs. 4596 - 4680, 1051
      - 19 sept. 1844 - 23 sept. 1844, nrs. 4681 - 4744, 1052
      - 24 sept. 1844 - 30 sept. 1844, nrs. 4745 - 4862, 1053
      - 1 okt. 1844 - 5 okt. 1844, nrs. 4805 - 493,0, 1054
      - 7 okt. 1844 - 9 okt. 1844, nrs. 4931 - 5005, 1055
      - 10 okt. 1844 - 15 okt. 1844, nrs. 5006 - 5114, 1056
      - 16 okt. 1844 - 23 okt. 1844, nrs. 5116 - 5221, 1057
      - 24 okt. 1844 - 29 okt. 1844, nrs. 5222 - 5267, 1058
      - 30 okt. 1844 - 31 okt. 1844, nrs. 5267 - 5317, 1059
      - 1 nov. 1844 - 7 nov. 1844, nrs. 5318 - 5316, 1060
      - 8 nov. 1844 - 9 nov. 1844, nrs. 5417 - 5463, 1061
      - 11 nov. 1844 - 16 nov. 1844, nrs. 5464 - 5574, 1062
      - 18 nov. 1844 - 23 nov. 1844, nrs. 5575 - 5666, 1063
      - 25 nov. 1844 - 30 nov. 1844, nrs. 5667 - 5749, 1064
      - 2 dec. 1844 - 7 dec. 1844, nrs. 5750 - 5842, 1065
      - 9 dec. 1844 - 11 dec. 1844, nrs. 5843 - 5897, 1066
      - 12 dec. 1844 - 13 dec. 1844, nrs. 5898 - 5910, 1067
      - 14 dec. 1844 - 20 dec. 1844, nrs. 5941 - 6024, 1068
      - 21 dec. 1814 - 31 dec. 1844, nrs. 6015 - 7010, 1069
      - 1 jan. 1845 - 7 jan. 1845, nrs. 1 - 93, 1070
      - 8 jan. 1845 - 10 jan. 1845, nrs. 94 - 156, 1071
      - 11 jan. 1845 - 13 jan. 1845, nrs. 157 - 185, 1072
      - 15 jan. 1845 - 16 jan. 1845, nrs. 211 - 213, 1073
      - 16 jan. 1845 - 16 jan. 1845, nrs. 213, 1074
      - 17 jan. 1845 - 25 jan. 1845, nrs. 254 - 385, 1075
      - 27 jan. 1845 - 31 jan. 1845, nrs. 286 - 449, 1076
      - 1 febr. 1845 - 6 febr. 1845, nrs. 450 - 515, 1077
      - 7 febr. 1845 - 12 febr. 1845, nrs. 516 - 609., 1078
      - 13 febr. 1845 - 17 febr. 1845, nrs. 610 - 699, 1079
      - 18 febr. 1845 - 21 febr. 1845, nrs. 700 - 759, 1080
      - 22 febr. 1845 - 28 febr. 1845, nrs. 760 - 855, 1081
      - 1 mrt 1845 - 1 mrt 1845, nrs. 856 - 922, 1082
      - 8 mrt 1845 - 8 mrt 1845, nrs. 923 - 949, 1083
      - 10 mrt 1845 - 11 mrt 1845, nrs. 950 - 1052, 1084
      - 18 mrt 1845 - 31 mrt 1845, nrs. 1053 - 1110, 1085
      - 1 apr. 1845 - 8 apr. 1845, nrs. 1111 - 1270, 1086
      - 9 apr. 1845 - 10 apr. 1845, nrs. 1271 - 1382, 1087
      - 11 apr. 1845 - 14 apr. 1845, nrs. 1330 - 1382, 1088
      - 15 apr. 1845 - 22 apr. 1845, nrs. 1383 - 1503, 1089
      - 23 apr. 1845 - 30 apr. 1845, nrs. 1504 - 1591, 1090
      - 1 mei 1845 - 8 mei 1845, nrs. 1591 - 1675, 1091
      - 9 mei 1845 - 15 mei 1845, nrs. 1676 - 1802, 1092
      - 16 mei 1845 - 22 mei 1845, nrs. 1803 - 1881, 1093
      - 23 mei 1845 - 31 mei 1845, nrs. 1882 - 1987, 1094
      - 2 juni 1845 - 11 juni 1845, nrs. 1988 - 2092, 1095
      - 12 juni 1845 - 13 juni 1845, nrs. 2093 - 2160, 1096
      - 14 juni 1845 - 16 juni 1845, nrs. 2161 - 2189, 1097
      - 17 juni 1845 - 23 juni 1845, nrs. 2190 - 2287, 1098
      - 24 juni 1845 - 30 juni 1845, nrs. 2288 - 2377, 1099
      - 1 juni 1845 - 7 juli 1845, nrs. 2387 - 2481, 1100
      - 8 juli 1845 - 15 juli 1845, nrs. 248t - 2602, 1101
      - 16 juli 1845 - 18 juli 1845, nrs. 2603 - 2663, 1102
      - 19 juli 1845 - 23 juli 1845, nrs. 2664 - 2743, 1103
      - 24 juli 1845 - 31 juli 1845, nrs. 2744 - 2849, 1104
      - 1 aug. 1845 - 1 aug. 1845, nrs. 2850 - 2960, 1105
      - 8 aug. 1845 - 13 aug. 1845, nrs. 2961 - 3050, 1106
      - 14 aug. 1845 - 22 aug. 1845, nrs. 3051 - 3175, 1107
      - 23 aug. 1845 - 31 aug. 1845, nrs. 3176 - 3299, 1108
      - 1 sept. 1845 - 5 sept. 1845, nrs. 3300 - 3407, 1109
      - 6 sept. 1845 - 8 sept. 1845, nrs. 3408 - 3463, 1110
      - 9 sept. 1845 - 10 sept. 1845, nrs. 3464 - 3522, 1111
      - 11 sept. 1845 - 15 sept. 1845, nrs. 3523 - 3610, 1112
      - 16 sept. 1845 - 22 sept. 1845, nrs. 3611 - 3733, 1113
      - 23 sept. 1845 - 30 sept. 1845, nrs. 3734 - 3822, 1114
      - 1 okt. 1845 - 6 okt. 1845, nrs. 3823 - 3904, 1115
      - 7 okt. 1845 - 11 okt. 1845, nrs. 3905 - 4012, 1116
      - 13 okt. 1845 - 20 okt. 1845, nrs. 4012 - 4096, 1117
      - 21 okt. 1845 - 31 okt. 1845, nrs. 4097 - 4209, 1118
      - 1 nov. 1845 - 6 nov. 1845, nrs. 4210 - 4276, 1119
      - 7 nov. 1845 - 12 nov. 1845, nrs. 4277 - 4341, 1120
      - 13 nov. 1845 - 18 nov. 1845, nrs. 4342 - 4524, 1121
      - 19 nov. 1845 - 29 nov. 1845, nrs. 4525 - 4637, 1122
      - 1 dec. 1845 - 6 dec. 1845, nrs. 4638 - 4711, 1123
      - 8 dec. 1845 - 12 dec. 1845, nrs. 4712 - 4782, 1124
      - 13 dec. 1845 - 18 dec. 1845, nrs. 4783 - 4874, 1125
      - 19 dec. 1845 - 31 dec. 1845, nrs. 4875 - 4925, 1126
      - 3 jan. 1846 - 6 jan. 1846, nrs. 16 - 49, 1127
      - 7 jan. 1846 - 10 jan. 1846, nrs. 50 - 106, 1128
      - 12 jan. 1846 - 16 jan. 1846, nrs. 107 - 197, 1129
      - 17 jan. 1846 - 22 jan. 1846, nrs. 198 - 293, 1130
      - 23 jan. 1846 - 31 jan. 1846, nrs. 294 - 388, 1131
      - 2 febr. 1846 - 9 febr. 1846, nrs. 389 - 474, 1132
      - 10 febr. 1846 - 14 febr. 1846, nrs. 475 - 574, 1133
      - 16 febr. 1846 - 21 febr. 1846, nrs. 575 - 633, 1134
      - 23 febr. 1846 - 28 febr. 1846, nrs. 646 - 710, 1135
      - 28 febr. 1846 - 28 febr. 1846, nrs. 710, 1136
      - 28 febr. 1846 - 28 febr. 1846, nrs. 710, 1137
      - 2 mrt 1846 - 6 mrt 1846, nrs. 711 - 765, 1138
      - 7 mrt 1846 - 12 mrt 1846, nrs. 766 - 853, 1139
      - 13 mrt 1846 - 20 mrt 1846, nrs. 854 - 941, 1140
      - 21 mrt 1846 - 31 mrt 1846, nrs. 942 - 1032, 1141
      - 1 apr. 1846 - 7 apr. 1846, nrs. 1033 - 1116, 1142
      - 8 apr. 1846 - 14 apr. 1846, nrs. 1117 - 1226, 1143
      - 15 apr. 1846 - 22 apr. 1846, nrs. 1227 - 1322, 1144
      - 25 apr. 1846 - 30 apr. 1846, nrs. 1323 - 1402, 1145
      - 1 mei 1846 - 7 mei 1846, nrs. 1403 - 1470, 1146
      - 8 mei 1846 - 14 mei 1846, nrs. 1471 - 1564, 1147
      - 15 mei 1846 - 23 mei 1846, nrs. 1565 - 1652, 1148
      - 25 mei 1846 - 3 juni 1846, nrs. 1653 - 1743, 1149
      - 4 juni 1846 - 10 juni 1846, nrs. 1747 - 1800, 1150
      - 11 juni 1846 - 15 juni 1846, nrs. 1801 - 1895, 1151
      - 16 juni 1846 - 17 juni 1846, nrs. 1896 - 1934, 1152
      - 18 juni 1846 - 20 juni 1846, nrs. 1935 - 1987, 1153
      - 22 juni 1846 - 24 juni 1846, nrs. 1988 - 2045, 1154
      - 25 juni 1846 - 30 juni 1846, nrs. 2046 - 3019, 1155
      - 1 juli 1846 - 6 juli 1846, nrs. 3020 - 3095, 1156
      - 7 juli 1846 - 11 juli 1846, nrs. 3096 - 3180, 1157
      - 13 juli 1846 - 16 juli 1846, nrs. 3181 - 3256, 1158
      - 17 juli 1846 - 20 juli 1846, nrs. 3257 - 3307, 1159
      - 21 juli 1846 - 22 juli 1846, nrs. 3308 - 3345, 1160
      - 23 juli 1846 - 27 juli 1846, nrs. 3346 - 3410, 1161
      - 28 juli 1846 - 31 juli 1846, nrs. 3411 - 3485, 1162
      - 1 aug. 1846 - 8 aug. 1846, nrs. 3486 - 3572, 1163
      - 10 aug. 1846 - 13 aug. 1846, nrs. 3573 - 3670, 1164
      - 14 aug. 1846 - 18 aug. 1846, nrs. 3671 - 3760, 1165
      - 19 aug. 1846 - 22 aug. 1846, nrs. 3761 - 3821, 1166
      - 24 aug. 1846 - 25 aug. 1846, nrs. 3822 - 3862, 1167
      - 26 aug. 1846 - 31 aug. 1846, nrs. 3863 - 3954, 1168
      - 1 sept. 1846 - 3 sept. 1846, nrs. 3955 - 4042, 1169
      - 4 sept. 1846 - 7 sept. 1846, nrs. 4043 - 4114, 1170
      - 8 sept. 1846 - 11 sept. 1846, nrs. 4115 - 4231, 1171
      - 12 sept. 1846 - 16 sept. 1846, nrs. 4232 - 4322, 1172
      - 17 sept. 1846 - 24 sept. 1846, nrs. 4323 - 4429, 1173
      - 25 sept. 1846 - 30 sept. 1846, nrs. 4430 - 4490, 1174
      - 1 okt. 1846 - 6 okt. 1846, nrs. 4491 - 4559, 1175
      - 7 okt. 1816 - 12 okt. 1846, nrs. l560 - 1.647, 1176
      - 13 okt. 1846 - 17 okt. 1846, nrs. 4648 - 4724, 1177
      - 19 okt. 1846 - 26 okt. 1846, nrs. 4725 - l813, 1178
      - 27 okt. 1846 - 31 okt. 1846, nrs. 4814 - 4863, 1179
      - 2 nov. 1846 - 6 nov. 1846, nrs. 4864 - 4928, 1180
      - 7 nov. 1846 - 11 nov. 1846, nrs. 4929 - 4987, 1181
      - 12 nov. 1846 - 14 nov. 1846, nrs. 4988 - 5031, 1182
      - 16 nov. 1846 - 23 nov. 1846, nrs. 5032 - 5122, 1183
      - 24 nov. 1846 - 30 nov. 1846, nrs. 5123 - 5204, 1184
      - 1 dec. 1846 - 5 dec. 1846, nrs. 5205 - 5270, 1185
      - 7 dec. 1846 - 9 dec. 1846, nrs. 5270 - 5306, 1186
      - 10 dec. 1846 - 15 dec. 1846, nrs. 5307 - 5400, 1187
      - 16 dec. 1846 - 22 dec. 1846, nrs. 5401 - 5485, 1188
      - 23 dec. 1846 - 31 dec. 1846, nrs. 5486 - 5570, 1189
      - 1 jan. 1847 - 9 jan. 1847, nrs. 1 - 100, 1190
      - 11 jan. 1847 - 14 jan. 1847, nrs. 101 - 198, 1191
      - 15 jan. 1847 - 18 jan. 1847, nrs. 199 - 242, 1192
      - 19 jan. 1847 - 21 jan. 1847, nrs. 243 - 292, 1193
      - 22 jan. 1847 - 30 jan. 1847, nrs. 293 - 388, 1194
      - 1 febr. 1847 - 4 febr. 1847, nrs. 398 - 441, 1195
      - 5 febr. 1847 - 8 febr. 1847, nrs. 442 - 501, 1196
      - 6 febr. 1847 - 6 febr. 1847, nrs. 501, 1197
      - 9 febr. 1847 - 11 febr. 1847, nrs. 502 - 564, 1198
      - 12 febr. 1847 - 13 febr. 1847, nrs. 565 - 618, 1199
      - 15 febr. 1847 - 20 febr. 1847, nrs. 619 - 701, 1200
      - 22 febr. 1847 - 21 febr. 1847, nrs. 702 - 788, 1201
      - 1 mrt 1847 - 6 mrt 1847, nrs. 789 - 881, 1202
      - 8 mrt 1841 - 13 mrt 1847, nrs. 882 - 983, 1203
      - 15 mrt 1847 - 22 mrt 1841, nrs. 984 - 1055, 1204
      - 23 mrt 1841 - 31 mrt 1847, nrs. 1056 - 1112, 1205
      - 1 apr. 1847 - 6 apr. 1847, nrs. 1115 - 1184, 1206
      - 7 apr. 1847 - 9 apr. 1847, nrs. 1185 - 1230, 1207
      - 10 apr. 1847 - 14 apr. 1847, nrs. 1231 - 1290, 1208
      - 15 apr. 1847 - 21 apr. 1847, nrs. 1291 - 1357, 1209
      - 22 apr. 1847 - 30 apr. 1847, nrs. 1358 - 1451, 1210
      - 1 mei 1847 - 7 mei 1847, nrs. 1452 - 1531, 1211
      - 8 mei 1847 - 15 mei 1847, nrs. 1532 - 1622, 1212
      - 17 mei 1847 - 20 mei 1847, nrs. 1623 - 1690, 1213
      - 21 mei 1847 - 31 mei 1847, nrs. 1696 - 1713, 1214
      - 1 juni 1847 - 10 juni 1847, nrs. 1714 - 1793, 1215
      - 11 juni 1847 - 15 juni 1847, nrs. 1794 - 1892, 1216
      - 16 juni 1847 - 22 juni 1847, nrs. 1893 - 1983, 1217
      - 23 juni 1847 - 30 juni 1847, nrs. 1984 - 2096, 1218
      - 1 juli 1847 - 5 juli 1847, nrs. 2071 - 2118, 1219
      - 6 juli 1847 - 9 juli 1847, nrs. 2119 - 2206, 1220
      - 10 juli 1847 - 15 juli 1847, nrs. 2207 - 2302, 1221
      - 16 juli 1847 - 21 juli 1847, nrs. 2303 - 2365, 1222
      - 22 juli 1847 - 24 juli 1847, nrs. 2366 - 2434, 1223
      - 26 juli 1847 - 31 juli 1847, nrs. 2435 - 2536, 1224
      - 2 aug. 1847 - 6 aug. 1847, nrs. 2537 - 2632, 1225
      - 7 aug. 1847 - 12 aug. 1847, nrs. 2652 - 2756, 1226
      - 13 aug. 1847 - 18 aug. 1847, nrs. 2757 - 2836, 1227
      - 19 aug. 1847 - 23 aug. 1847, nrs. 2837 - 2896, 1228
      - 24 aug. 1847 - 26 aug. 1847, nrs. 2897 - 2963, 1229
      - 27 aug. 1847 - 31 aug. 1847, nrs. 2964 - 3050, 1230
      - 1 sept. 1847 - 4 sept. 1847, nrs. 3051 - 3128, 1231
      - 6 sept. 1847 - 8 sept. 1847, nrs. 3129 - 3223, 1232
      - 9 sept. 1847 - 11 sept. 1847, nrs. 3224 - 3307, 1233
      - 13 sept. 1847 - 16 sept. 1847, nrs. 3308 - 3385, 1234
      - 17 sept. 1847 - 23 sept. 1847, nrs. 3386 - 3488, 1235
      - 24 sept. 1847 - 30 sept. 1847, nrs. 3489 - 3560, 1236
      - 1 okt. 1847 - 7 okt. 1847, nrs. 3576 - 3647, 1237
      - 8 okt. 1847 - 13 okt. 1847, nrs. 3648 - 3746, 1238
      - 14 okt. 1847 - 22 okt. 1847, nrs. 3747 - 3858, 1239
      - 23 okt. 1847 - 28 okt. 1847, nrs. 3859 - 3929, 1240
      - 29 okt. 1847 - 30 okt. 1847, nrs. 3930 - 3952, 1241
      - 1 nov. 1847 - 3 nov. 1847, nrs. 3953 - 4001, 1242
      - 4 nov. 1847 - 9 nov. 1847, nrs. 4002 - 4079, 1243
      - 10 nov. 1847 - 18 nov. 1847, nrs. 4080 - 4195, 1244
      - 19 nov. 1847 - 23 nov. 1847, nrs. 4197 - 4254, 1245
      - 24 nov. 1847 - 30 nov. 1847, nrs. 4255 - 4320, 1246
      - 1 dec. 1847 - 2 dec. 1847, nrs. 4321 - 4341, 1247
      - 3 dec. 1847 - 7 dec. 1847, nrs. 4342 - 4392, 1248
      - 8 dec. 1847 - 11 dec. 1847, nrs. 4393 - 4466, 1249
      - 13 dec. 1847 - 14 dec. 1847, nrs. 4467 - 4508, 1250
      - 15 dec. 1847 - 21 dec. 1847, nrs. 4509 - 4577, 1251
      - 22 dec. 1847 - 31 dec. 1847, nrs. 4578 - 4645, 1252
      - 1 jan. 1848 - 7 jan. 1848, nrs. 1 - 76, 1253
      - 8 jan. 1848 - 13 jan. 1848, nrs. 77 - 168, 1254
      - 14 jan. 1848 - 18 jan. 1848, nrs. 169 - 234, 1255
      - 19 jan. 1848 - 25 jan. 1848, nrs. 235 - 307, 1256
      - 25 jan. 1848 - 25 jan. 1848, nrs. 307, 1257
      - 26 jan. 1848 - 31 jan. 1848, nrs. 308 - 352, 1258
      - 1 febr. 1848 - 7 febr. 1848, nrs. 353 - 437, 1259
      - 8 febr. 1848 - 10 febr. 1848, nrs. 438 - 504, 1260
      - 9 febr. 1848 - 9 febr. 1848, nrs. 504, 1261
      - 11 febr. 1848 - 16 febr. 1848, nrs. 505 - 557, 1262
      - 17 febr. 1848 - 21 febr. 1848, nrs. 567 - 621, 1263
      - 22 febr. 1848 - 29 febr. 1848, nrs. 622 - 692, 1264
      - 1 mrt 1848 - 6 mrt 1848, nrs. 693 - 758, 1265
      - 7 mrt 1848 - 11 mrt 1848, nrs. 759 - 838, 1266
      - 13 mrt 1848 - 13 mrt 1848, nrs. 839 - 818, 1267
      - 15 mrt 1848 - 22 mrt 1848, nrs. 849 - 952, 1268
      - 29 mrt 1848 - 31 mrt 1848, nrs. 967 - 1020, 1269
      - 1 apr. 1848 - 6 apr. 1848, nrs. 1021 - 1097, 1270
      - 7 apr. 1848 - 8 apr. 1848, nrs. 1098 - 1129, 1271
      - 10 apr. 1848 - 15 apr. 1848, nrs. 1130 - 1236, 1272
      - 17 apr. 1848 - 22 apr. 1848, nrs. 1237 - 1303, 1273
      - 25 apr. 1848 - 30 apr. 1848, nrs. 1304 - 1348, 1274
      - 1 mei 1848 - 9 mei 1848, nrs. 1349 - 1446, 1275
      - 10 mei 1848 - 19 mei 1848, nrs. 1447 - 1545, 1276
      - 20 mei 1848 - 24 mei 1848, nrs. 1545 - 1595, 1277
      - 25 mei 1848 - 31 mei 1848, nrs. 1596 - 1659, 1278
      - 1 juni 1848 - 6 juni 1848, nrs. 1660 - 1704, 1279
      - 7 juni 1848 - 15 juni 1848, nrs. 1705 - 1804, 1280
      - 16 juni 1848 - 17 juni 1848, nrs. 1804 - 1882, 1281
      - 19 juni 1848 - 24 juni 1848, nrs. 1883 - 1947, 1282
      - 26 juni 1848 - 30 juni 1848, nrs. 1948 - 2031, 1283
      - 1 juli 1848 - 6 juli 1848, nrs. 2031 - 2105, 1284
      - 7 juli 1848 - 11 juli 1848, nrs. 2106 - 2173, 1285
      - 12 juli 1848 - 17 juli 1848, nrs. 2174 - 2244, 1286
      - 18 juli 1848 - 24 juli 1848, nrs. 2244 - 2319, 1287
      - 25 juli 1848 - 31 juli 1848, nrs. 2320 - 2416, 1288
      - 1 aug. 1848 - 2 aug. 1848, nrs. 2417 - 2464, 1289
      - 3 aug. 1848 - 5 aug. 1848, nrs. 2465 - 2517, 1290
      - 7 aug. 1848 - 10 aug. 1848, nrs. 2518 - 2596, 1291
      - 11 aug. 1848 - 14 aug. 1848, nrs. 2597 - 2649, 1292
      - 15 aug. 1848 - 19 aug. 1848, nrs. 2650 - 2755, 1293
      - 21 aug. 1848 - 24 aug. 1848, nrs. 2756 - 2828, 1294
      - 25 aug. 1848 - 31 aug. 1848, nrs. 2829 - 2920, 1295
      - 1 sept. 1848 - 4 sept. 1848, nrs. 2921 - 2992, 1296
      - 5 sept. 1848 - 6 sept. 1848, nrs. .2994 - 3064, 1297
      - 7 sept. 1848 - 11 sept. 1848, nrs. 3065 - 3160, 1298
      - 12 sept. 1848 - 15 sept. 1848, nrs. 3161 - 3229, 1299
      - 16 sept. 1848 - 22 sept. 1848, nrs. 3230 - 3338, 1300
      - 23 sept. 1848 - 30 sept. 1848, nrs. 3338 - 3115, 1301
      - 2 okt. 1848 - 3 okt. 1848, nrs. 3416 - 3453, 1302
      - 4 okt. 1848 - 7 okt. 1848, nrs. 3454 - 3506, 1303
      - 9 okt. 1848 - 16 okt. 1848, nrs. 3507 - 3608, 1304
      - 17 okt. 1848 - 23 okt. 1848, nrs. 3609 - 3687, 1305
      - 24 okt. 1848 - 31 okt. 1848, nrs. 3688 - 3768, 1306
      - 1 nov. 1848 - 4 nov. 1848, nrs. 3769 - 3822, 1307
      - 6 nov. 1848 - 11 nov. 1848, nrs. 3823 - 3890, 1308
      - 13 nov. 1848 - 17 nov. 1848, nrs. 3891 - 3953, 1309
      - 18 nov. 1848 - 30 nov. 1848, nrs. 3954 - 4067, 1310
      - 1 dec. 1848 - 4 dec. 1848, nrs. 4086 - 4111, 1311
      - 5 dec. 1848 - 8 dec. 1848, nrs. 4112 - 4157, 1312
      - 9 dec. 1848 - 14 dec. 1848, nrs. 4158 - 4260, 1313
      - 15 dec. 1848 - 30 dec. 1848, nrs. 4261 - 4367, 1314
      - 1 jan. 1849 - 3 jan. 1849, nrs. 1 - 44, 1315
      - 4 jan. 1849 - 10 jan. 1849, nrs. 45 - 127, 1316
      - 11 jan. 1849 - 17 jan. 1849, nrs. 128 - 220, 1317
      - 18 jan. 1849 - 24 jan. 1849, nrs. 221 - 282, 1318
      - 25 jan. 1849 - 29 jan. 1849, nrs. 283 - 330, 1319
      - 1 febr. 1849 - 3 febr. 1849, nrs. 339 - 409, 1320
      - 5 febr. 1849 - 12 febr. 1849, nrs. 410 - 505, 1321
      - 14 febr. 1849 - 15 febr. 1849, nrs. 506 - 543, 1322
      - 16 febr. 1849 - 23 febr. 1849, nrs. 544 - 619, 1323
      - 24 febr. 1849 - 28 febr. 1849, nrs. 620 - 638, 1324
      - 1 mrt 1849 - 5 mrt 1849, nrs. 673 - 728, 1325
      - 6 mrt 1849 - 12 mrt- 1849, nrs. 729 - 825, 1326
      - 13 mrt 1849 - 17 mrt 1849, nrs. 826 - 900, 1327
      - 19 mrt 1849 - 31 mrt 1849, nrs. 901 - 980, 1328
      - 2 apr. 1849 - 7 apr. 1849, nrs. 981 - 1063, 1329
      - 10 apr. 1849 - 14 apr. 1849, nrs. 1064 - 1165, 1330
      - 16 apr. 1849 - 20 apr. 1849, nrs. 1166 - 1228, 1331
      - 21 apr. 1849 - 30 apr. 1849, nrs. 1229 - 1297, 1332
      - 1 mei 1849 - 9 mei 1849, nrs. 1298 - 1405, 1333
      - 10 mei 1849 - 19 mei 1849, nrs. 1406 - 1494, 1334
      - 21 mei 1849 - 31 mei 1849, nrs. 1485 - 1585, 1335
      - 1 juni 1849 - 7 juni 1849, nrs. 1586 - 1652, 1336
      - 8 juni 1849 - 18 juni 1849, nrs. 1653 - 1679, 1337
      - 19 juni 1849 - 19 juni 1849, nrs. 1680 - 1710, 1338
      - 20 juni 1849 - 21 juni 1849, nrs. 1711 - 1747, 1339
      - 22 juni 1849 - 30 juni 1849, nrs. 1748 - 1833, 1340
      - 2 juli 1849 - 4 juli 1849, nrs. 1834 - 1889, 1341
      - 5 juli 1849 - 11 juli 1849, nrs. 1890 - 1989, 1342
      - 12 juli 1849 - 17 juli 1849, nrs. 1990 - 2091, 1343
      - 18 juli 1849 - 25 juli 1849, nrs. 2092 - 2207, 1344
      - 26 juli 1849 - 31 juli 1849, nrs. 2208 - 2270, 1345
      - 1 aug. 1849 - 1 aug. 1849, nrs. 2271 - 2299, 1346
      - 2 aug. 1849 - 2 aug. 1849, nrs. 2300 - 2331, 1347
      - 4 aug. 1849 - 4 aug. 1849, nrs. 2341 - 2457, 1348
      - 13 aug. 1849 - 17 aug. 1849, nrs. 2458 - 2561, 1349
      - 18 aug. 1849 - 23 aug. 1849, nrs. 2562 - 2642, 1350
      - 24 aug. 1849 - 31 aug. 1849, nrs. 2643 - 2772, 1351
      - 1 sept. 1849 - 4 sept. 1849, nrs. 2773 - 2851, 1352
      - 5 sept. 1849 - 7 sept. 1849, nrs. 2852 - 2926, 1353
      - 8 sept. 1849 - 11 sept. 1849, nrs. 2927 - 3028, 1354
      - 12 sept. 1849 - 15 sept. 1849, nrs. 3029 - 3141, 1355
      - 17 sept. 1849 - 21 sept. 1849, nrs. 3142 - 3236, 1356
      - 22 sept. 1849 - 29 sept. 1849, nrs. 3237 - 3332, 1357
      - 1 okt. 1849 - 5 okt. 1849, nrs. 3333 - 3436, 1358
      - 6 okt. 1849 - 11 okt. 1849, nrs. 3437 - 3534, 1359
      - 12 okt. 1849 - 22 okt. 1849, nrs. 3535 - 3647, 1360
      - 23 okt. 1849 - 31 okt. 1849, nrs. 3648 - 3742, 1361
      - 1 nov. 1849 - 3 nov. 1849, nrs. 3743 - 3797, 1362
      - 5 nov. 1849 - 13 nov. 1849, nrs. 3798 - 3895, 1363
      - 14 nov. 1849 - 19 nov. 1849, nrs. 3896 - 3943, 1364
      - 20 nov. 1849 - 21 nov. 1849, nrs. 3944 - 3986, 1365
      - 22 nov. 1849 - 26 nov. 1849, nrs. 3989 - 4017, 1366
      - 27 nov. 1849 - 30 nov. 1849, nrs. 4018 - 4066, 1367
      - 1 dec. 1849 - 5 dec. 1849, nrs. 4067 - 4120, 1368
      - 6 dec. 1849 - 10 dec. 1849, nrs. 4122 - 4190, 1369
      - 11 dec. 1849 - 13 dec. 1849, nrs. 4191 - 4241, 1370
      - 14 dec. 1849 - 17 dec. 1849, nrs. 4242 - 4280, 1371
      - 18 dec. 1849 - 20 dec. 1849, nrs. 4281 - 4330, 1372
      - 22 dec. 1 849 - 31 dec. 1849, nrs. 4334 - 4410, 1373
      - 31 dec. 1849 - 31 dec. 1849, nrs. 4410, 1374
      - 1 jan. 1850 - 8 jan. 1850, nrs. 1 - 104, 1375
      - 9 jan. 1850 - 15 jan. 1850, nrs. 105 - 213, 1376
      - 16 jan. 1850 - 19 jan. 1850, nrs. 214 - 271, 1377
      - 21 jan. 1850 - 31 jan. 1850, nrs. 272 - 373, 1378
      - 24 jan. 1850 - 24 jan. 1850, nrs. 373, 1379
      - 1 febr. 1850 - 5 febr. 1850, nrs. 374 - 429, 1380
      - 6 febr. 1850 - 9 febr. 1850, nrs. 430 - 496, 1381
      - 11 febr. 1850 - 14 febr. 1850, nrs. 499 - 595, 1382
      - 15 febr. 1850 - 20 febr. 1850, nrs. 596 - 667, 1383
      - 21 febr. 1850 - 28 febr. 1850, nrs. 668 - 765, 1384
      - 1 mrt 1850 - 4 mrt 1850, nrs. 766 - 820, 1385
      - 5 mrt 1.850 - 8 mrt 1850, nrs. 821 -. 875, 1386
      - 9 mrt 1850 - 15 mrt 1850, nrs. 876 - 977, 1387
      - 16 mrt 1850 - 23 mrt 1850, nrs. 978 - 1061, 1388
      - 25 mrt 1850 - 30 mrt 1850, nrs. 1062 - 1128, 1389
  - Verbaal van de Minister van Binnenlandse Zaken als Opperhoutvester, apr. 1850 - juni 1852, D